【裁判字號】    97,易,3096
【裁判日期】    971128
【裁判案由】    竊盜
【裁判全文】
臺灣臺北地方法院刑事判決      九十七年度易字第三○九六號
公  訴  人  臺灣臺北地方法院檢察署檢察官
被      告  乙○○
上列被告因竊盜案件，經檢察官提起公訴（九十七年度偵字第一
五二○八號），本院判決如下：
    主  文
乙○○攜帶兇器竊盜，未遂，累犯，處有期徒刑陸月，如易科罰
金，以新臺幣壹仟元折算壹日。扣案棉質手套壹雙、老虎鉗貳支
、玻璃切割器壹支及水果刀壹把，均沒收之。
    事  實
一、乙○○於民國九十二年間犯竊盜罪及詐欺罪，分經臺灣板橋
    地方法院以九十二年度簡上字第三○二號判處有期徒刑六月
    確定，及本院以九十四年度易緝字第一九○號判處有期徒刑
    三月確定，上開二罪，經本院以九十五年度聲字第九一五號
    定其應執行有期徒刑八月確定，又於九十四間犯竊盜罪，經
    臺灣板橋地方法院以九十四年度簡字第四五二一號判處有期
    徒刑六月確定，並與前開二罪接續執行，於九十六年五月十
    九日縮刑期滿執行完畢，猶不知悔改，竟意圖為自己不法之
    所有，於九十七年七月六日上午四時三十分許，攜帶棉質手
    套一雙，及客觀上具有殺傷力，足以對人之生命、身體、安
    全構成威脅，可供兇器使用之老虎鉗二支、玻璃切割器一支
    、水果刀一把，在臺北市○○區○○路二段五十七號前，於
    停放該處車牌號碼ＣＸ—六二三九號之自用小貨車車旁，解
    開甲○○所有置放於該車之白鐵桌檯及白鐵冰箱各一個上所
    綑綁之繩索後，搬動該白鐵桌檯，著手行竊之際，適為甲○
    ○目睹上情而報警查獲，致未得逞，並扣得其所有，供行竊
    所用之棉質手套一雙、老虎鉗二支、玻璃切割器一支及水果
    刀一把。
二、案經臺北市政府警察局中正第二分局報請臺灣臺北地方法院
    檢察署檢察官偵查起訴。
    理  由
壹、證據能力方面：
    按被告以外之人於審判外之言詞或書面陳述，除法律有規定
    者外，不得作為證據，刑事訴訟法第一百五十九條第一項固
    有明文；惟被告以外之人於審判外之陳述，雖不符刑事訴訟
    法第一百五十九條之一至第一百五十九條之四之規定，而經
    當事人於審判程序同意作為證據，法院審酌該言詞陳述或書
    面陳述作成時之情況，認為適當者，亦得為證據。當事人、
    代理人或辯護人於法院調查證據時，知有第一百五十九條第
    一項不得為證據之情形，而未於言詞辯論終結前聲明異議者
    ，視為有前項之同意，同法第一百五十九條之五亦有明文。
    證人即被害人甲○○於警詢中之證述，雖屬被告以外之人於
    審判外之言詞陳述，然當事人於審判程序對於該證據方法之
    證據能力並未爭執，本院審酌該言詞陳述於作成時之情況，
    並無違法不當或證明力明顯過低之瑕疵，復無顯不可信之情
    況，足認前揭證據方法，適為本案之證據；至其餘資以認定
    本案犯罪事實之非供述證據（詳後述），亦查無違反法定程
    序取得之情形，依同法第一百五十八條之四反面規定，洵具
    證據能力，合先敘明。
貳、實體方面：
一、訊據被告乙○○對於上揭事實坦承不諱（見本院卷第十七頁
    ），核與被害人甲○○於警詢中指述目擊被告行竊經過之情
    節相符（見臺灣臺北地方法院檢察署九十七年度偵字第一五
    二○八號偵查卷第六頁至第七頁），並有採證照片在卷可稽
    （見同上偵查卷第二十頁），復有棉質手套一雙、老虎鉗二
    支、玻璃切割器一支及水果刀一把扣案可資佐證，足見被告
    任意性自白與事實相符，本案事證明確，被告攜帶兇器竊盜
    未遂犯行，洵堪認定，應予依法論科。
二、按刑法第三百二十一條第一項第三款之攜帶兇器竊盜罪，係
    以行為人攜帶兇器竊盜為其加重條件，此所謂兇器，其種類
    並無限制，凡客觀上足對人之生命、身體、安全構成威脅，
    具有危險性之兇器均屬之，且祇須行竊時攜帶此種具有危險
    性之兇器為已足，並不以攜帶之初有行兇之意圖為必要（最
    高法院七十九年臺上字第五二五三號判例意旨參照）。查老
    虎鉗、玻璃切割器及水果刀俱屬金屬製品，質地堅硬，尖端
    銳利，客觀上對人之生命、身體、安全具有危險性，足供兇
    器使用無疑。次按刑法上竊盜罪既遂未遂區分之標準，係採
    權力支配說，即行為人將竊盜之客體，移入一己實力支配之
    下者為既遂，若著手於竊盜，而尚未脫離他人之持有，或未
    移入一己實力支配之下者，則為未遂（最高法院八十四年度
    臺上字第二二五六號判決參照）。被告甫解開綑綁於白鐵桌
    檯及白鐵冰箱各一個上之繩索，搬動白鐵桌檯，著手行竊之
    際，即為被害人察覺而報警查獲，核其所為，係犯刑法第三
    百二十一條第二項、第一項第三款攜帶兇器竊盜未遂罪。被
    告於九十二年間犯竊盜罪及詐欺罪，分經臺灣板橋地方法院
    以九十二年度簡上字第三○二號判處有期徒刑六月確定，及
    本院以九十四年度易緝字第一九○號判處有期徒刑三月確定
    ，上開二罪，經本院以九十五年度聲字第九一五號定其應執
    行有期徒刑八月確定，又於九十四間犯竊盜罪，經臺灣板橋
    地方法院以九十四年度簡字第四五二一號判處有期徒刑六月
    確定，並與前開二罪接續執行，於九十六年五月十九日縮刑
    期滿執行完畢，有臺灣高等法院被告前案紀錄表存卷可按（
    見本院卷第四頁至第十一頁），其前受徒刑之執行完畢，五
    年以內故意再犯本案有期徒刑以上之罪，為累犯，應依刑法
    第四十七條第一項之規定加重其刑。又被告雖已著手竊盜行
    為之實行，惟未生竊得財物之結果，其行為尚屬未遂，應依
    刑法第二十五條第二項後段規定，按既遂犯之刑減輕之，並
    依法先加後減。爰審酌被告前有竊盜前科，素行不佳，不思
    以正途營生，竟冀望不勞而獲著手行竊他人財物，本不宜寬
    貸，惟其尚未竊得財物旋遭查獲，犯罪後尚能坦承犯行，及
    其智識程度、生活狀況、所竊取財物之價值等一切情狀，量
    處如主文所示之刑，並諭知易科罰金之折算標準。扣案棉質
    手套一雙、老虎鉗二支、玻璃切割器一支及水果刀一把，係
    供犯罪所用，且屬被告所有，業據其供承在卷（見同上偵查
    卷第九頁、本院卷第十六頁），應依刑法第三十八條第一項
    第二款規定宣告沒收。
據上論斷，應依刑事訴訟法第二百八十四條之一、第二百九十九
條第一項前段，刑法第二十八條、第三百二十一條第二項、第一
項第三款、第四十七條第一項、第二十五條第二項後段、第四十
一條第一項前段、第三十八條第一項第二款，判決如主文。
本案經檢察官楊冀華到庭執行職務
中    華    民    國  九十七  年   十一   月  二十八  日
                          臺灣臺北地方法院刑事第七庭
                              法      官  孫萍萍
以上正本證明與原本無異。
如不服本判決應於收受送達後十日內向本院提出上訴書狀，並應
敘述具體理由；其未敘述上訴理由者，應於上訴期間屆滿後二十
日內向本院補提理由書（均須按他造當事人之人數附繕本）「切
勿逕送上級法院」。
                              書  記  官  林義盛
中    華    民    國  九十七  年   十一   月  二十八  日
附錄本案論罪科刑法條全文：
刑法第三百二十一條
犯竊盜罪而有左列情形之一者，處六月以上、五年以下有期徒刑
：
一、於夜間侵入住宅或有人居住之建築物、船艦或隱匿其內而犯
    之者。
二、毀越門扇、牆垣或其他安全設備而犯之者。
三、攜帶兇器而犯之者。
四、結夥三人以上而犯之者。
五、乘火災、水災或其他災害之際而犯之者。
六、在車站或埠頭而犯之者。
前項之未遂犯罰之。


司法院資訊處製作；財團法人民間司法改革基金會備份。
